---
title: "Operations on Date in R"
author: "Lixiang"
date: '`r format(Sys.Date(), "%B %d, %Y")`'
output: 
  html_notebook:
    theme: cosmo
    highlight: kate
---

# 涉及到的R包

```{r}
library(lubridate)
```

# 日期和时间信息

从[Time and Date](https://www.timeanddate.com/)获取关于日期和时间的信息。

# 日期数据类型

`Date`
`POSIXlt` & `POSIXct`

```{r}
# 获取今天的日期时间
(today <- Sys.time())
# 查看日期类型和属性
class(today)
# 转换为Date类型
as.Date(today)
class(as.Date(today))
# 将日期转换为GMT模式
as.POSIXlt(today, "GMT")
# 获取系统时区
Sys.timezone()
# 转换为巴黎时间
as.POSIXlt(today, tz = "Europe/Paris") 
```
```{r}
# 创建Date日期数据
(birthday <- as.Date("1990-03-11"))
(our_birthday <- as.Date(c("1990-03-11", "1993-05-26")))
class(birthday)
# 转换为POSIXct和POSIXlt类型
as.POSIXct(birthday)
as.POSIXlt(birthday)
```

# 提取POSIXt或者Date对象的部分数据

```{r}
# 查看1970以后的leap seconds（跳秒）时间
.leap.seconds
# 查看跳秒时间的星期
weekdays(.leap.seconds)
# 查看跳秒时间的月份
months(.leap.seconds)
# 查看跳秒时间的季度
quarters(.leap.seconds)
```


# 格式化日期

`format(object, "<formatting string>")`
`%Y-%m-%d %H:%M:%S`

通过`strptime()`函数文档查看日期格式代码，例如：

* 年份：`%y` `%Y`
* 星期：`%a` 星期简写；`%A` 星期全称；`%w` `%W` `%u` `%U` `%V`
* 月份：`%b` 月份简写；`%B` 月份全称。
* 日：`%d` 01-31；`$e` 1-31 单个数字前有一个空格。
* 世纪：`%C`

默认格式：

* `%D` `%m/%d/%y`
* `%c` `%a %b %e %H:%M:%S %Y`
* `%F` `%Y-%m-%d` ISO 8601日期格式

| format | 含义 | 例子 |
|--------|------|------|
`%a` | 星期名简称 | Sun, Thu
`%A` | 星期名全称 |	Sunday, Thursday
`%b`/`%h` | 月份名简称 |	May, Jul
`%B` | 月份名全称 |	May, July
`%d` | 月份中的日 | 01-31	27, 07
`%j` | 年份中的日 | 001-366	148, 188
`%m` | 月份 | 01-12	05, 07
`%U` | 一年中的星期 | 01-53（以周日为一周第一天）22, 27
`%w` | 星期 | 0-6 周日为0	0, 4
`%W` | 一年中的星期 | 00-53（以周一为一周第一天）21, 27
`%x` | 特定区域日期 |
`%y` | 不包含世纪数的年份 | 00-99	84, 05
`%Y` | 包含世纪数的年份 | 00-68以20为前缀；69-99以19为前缀 1984, 2005
`%C` | 世纪数 |	19, 20
`%D` | `%m/%d/%y`格式日期 |	05/27/84, 07/07/05
`%u` | 星期 | 1-7 星期一为1	7, 4
|||
`%n`| 输出为换行符；输入为空白符 |
`%t`|	输出为制表符；输入为空白符 |

```{r}
# 年份
format(.leap.seconds, "%y")
format(.leap.seconds, "%Y")
# 月份
format(.leap.seconds, "%B")
format(.leap.seconds, "%b")
format(.leap.seconds, "%m")
# 星期
format(.leap.seconds, "%w")
format(.leap.seconds, "%a")
format(.leap.seconds, "%A")
```


# 日期运算